de: Wickelmaterial für Saiten von Streichinstrumenten: Aluminium; Chromstahl; Kupfer; Gold; Nickel; Silber; Edelstahl; Titan; Wolfram; Sonstige
hu: Zenekari húros hangszer húrvégtömés anyaga: Alumínium; Króm-acél; Réz; Arany; Nikkel; Ezüst; Rozsdamentes acél; Titán; Volfrám; Egyéb
pt-BR: Corda orquestral, material do enrolamento: Alumínio; Aço cromo; Cobre; Ouro; Níquel; Prata; Aço inoxidável; Titânio; Tungstênio; Outros
ja: オーケストラ巻線素材: アルミニウム; クロムスチール; 銅; 金; ニッケル; 銀; ステンレススチール; チタン; タングステン; その他
tr: Orkestra teli sarım malzemesi: Alüminyum; Krom çelik; Bakır; Altın; Nikel; Gümüş; Paslanmaz çelik; Titanyum; Tungsten; Diğer
el: Υλικό περιτύλιξης χορδών για ορχηστρικό έγχορδο όργανο: Αλουμίνιο; Χρωμιούχος χάλυβας; Χαλκός; Χρυσός; Νικέλιο; Ασήμι; Ανοξείδωτο ατσάλι; Τιτάνιο; Βολφράμιο; Άλλο
vi: Chất liệu lõi quấn dây nhạc cụ giao hưởng: Nhôm; Thép crom; Đồng; Vàng kim; Niken; Bạc; Thép không gỉ; Titan; Vonfram; Khác
lt-LT: Orkestrinių styginių instrumentų stygų apvijos medžiaga: Aliuminis; Chromuotas plienas; Varis; Auksas; Nikelis; Sidabras; Nerūdijantysis plienas; Titanas; Volframas; Kita
en: Orchestral string winding material: Aluminum; Chrome steel; Copper; Gold; Nickel; Silver; Stainless steel; Titanium; Tungsten; Other
nb: Tvinnemateriale for orkesterstrengeinstrument: Aluminium; Kromstål; Kobber; Gull; Nikkel; Sølv; Rustfritt stål; Titan; Wolfram; Annet
es: Material del entorchado para instrumentos de cuerdas de orquesta: Aluminio; Acero cromado; Cobre; Oro; Níquel; Plata; Acero inoxidable; Titanio; Tungsteno; Otro
zh-TW: 管弦樂器纏弦材質: 鋁; 鉻鋼; 銅; 金色; 鎳; 銀色; 不鏽鋼; 鈦金屬; 鎢; 其他
pt-PT: Material de revestimento das cordas de instrumentos de cordas de orquestra: Alumínio; Aço cromado; Cobre; Dourado; Níquel; Prata; Aço inoxidável; Titânio; Tungsténio; Outro
fi: Orkesterin jousisoitinten punosmateriaali: Alumiini; Kromiteräs; Kupari; Kulta; Nikkeli; Hopea; Ruostumaton teräs; Titaani; Volframi; Muu
hr-HR: Materijal namota gudačkog instrumenta: Aluminij; Kromirani čelik; Bakar; Zlato; Nikal; Srebro; Nehrđajući čelik; Titanij; Volfram; Ostalo
bg-BG: Материал на намотката на оркестрови струни: Алуминий; Хромирана стомана; Мед; Злато; Никел; Сребро; Неръждаема стомана; Титан; Волфрам; Друго
zh-CN: 管弦乐器琴弦缠绕材质: 铝; 铬钢; 铜; 金; 镍; 银; 不锈钢; 钛; 钨; 其他
sk-SK: Materiál vinutia strún pre orchestrálne sláčikové nástroje: Hliník; Chrómová oceľ; Meď; Zlato; Nikel; Striebro; Nehrdzavejúca oceľ; Titán; Volfrám; Iné
ru: Материал обмотки струн оркестровых инструментов: Алюминий; Хромированная сталь; Медь; Золото; Никель; Серебро; Нержавеющая сталь; Титан; Вольфрам; Другое
ko: 오케스트라 현 권선 소재: 알루미늄; 크롬 스틸; 구리; 금; 니켈; 은; 스테인리스 스틸; 티타늄; 텅스텐; 기타
pl: Materiał owijki struny smyczkowej orkiestrowej: Aluminium; Stal chromowa; Miedź; Złoto; Nikiel; Srebro; Stal nierdzewna; Tytan; Wolfram; Inne
sv: Material för strängar till orkesterstränginstrument: Aluminium; Kromstål; Koppar; Guld; Nickel; Silver; Rostfritt stål; Titan; Volfram; Övrigt
it: Materiale dell'avvolgimento delle corde per strumenti ad arco: Alluminio; Acciaio al cromo; Rame; Oro; Nichel; Argento; Acciaio inossidabile; Titanio; Tungsteno; Altro
fr: Matériel pour l'enroulement des cordes d'orchestre: Aluminium; Acier chromé; Cuivre; Or; Nickel; Argent; Acier inoxydable; Titane; Tungstène; Autre
sl-SI: Material ovojnice strune za orkestrske instrumente s strunami: Aluminij; Kromirano jeklo; Baker; Zlato; Nikelj; Srebro; Nerjavno jeklo; Titan; Volfram; Drugo
da: Beviklingsmateriale til orkesterstreng: Aluminium; Kromstål; Kobber; Guld; Nikkel; Sølv; Rustfrit stål; Titanium; Tungsten; Andet
ro-RO: Material de înfășurare a corzilor pentru instrumente orchestrale: Aluminiu; Oțel cromat; Cupru; Gold; Nichel; Silver; Oțel inoxidabil; Titan; Tungsten; Altele
nl: Wikkelmateriaal voor strijkinstrumenten: Aluminium; Chroomstaal; Koper; Goud; Nikkel; Zilver; Roestvrij staal; Titanium; Wolfraam; Overige
cs: Materiál pro navíjení strun pro orchestrální nástroje: Hliník; Chromová ocel; Měď; Zlato; Nikl; Stříbro; Nerezová ocel; Titan; Wolfram; Ostatní
th: วัสดุสำหรับพันสายเครื่องสายวงออร์เคสตรา: อะลูมิเนียม; เหล็กโครเมียม; ทองแดง; สีทอง; นิกเกิล; สีเงิน; สเตนเลสสตีล; ไทเทเนียม; ทังสเตน; อื่นๆ